【裁判字號】    92,上訴,1432
【裁判日期】    920828
【裁判案由】    搶奪
【裁判全文】
臺灣高等法院臺中分院刑事判決              民國九十二年度上訴字第一四三二號
    上  訴  人  臺灣彰化地方法院檢察署檢察官
    被      告  丙○○
右上訴人因被告搶奪案件，不服臺灣彰化地方法院中華民國九十二年五月三十日第一
審判決（民國九十一年度訴字第一四五七號、九十二年度訴字第五三三號，起訴案號
：臺灣彰化地方法院檢察署民國九十一年度偵字第八一五五、七三一四號，九十二年
度偵字第一○三九、八八○一、一四○六、二二六八、三○五七、三○五八號，併辦
九十二年度四六八四號），提起上訴，本院判決如左：
    主      文
原判決關於丙○○部分撤銷。
丙○○共同連續意圖為自己不法之所有，而搶奪他人之動產，處有期徒刑貳年陸月。
    事      實
一、丙○○與已判處罪刑已確定在卷之詹佳原或黃景昆共同基於意圖為自己不法所有
    之概括犯意聯絡，(一)先於民國（下同）九十一年九月二日二十時四十分許，丙○○騎乘其所有之不詳車號機車（已售予他人）後載詹佳原，在彰化縣永靖鄉○○
    路○段「五福農會」對面，趁甲○○不備之際，由詹佳原下手搶奪甲○○所有之
    皮包一只（內有身份證、保險單、印章、提款卡、健保卡、新台幣（下同）二百
    元及行動電話一支），得手後逃逸。(二)再於同年十月二日二十時許，詹佳原與丙○○賡續前開搶奪犯意，丙○○騎乘上開不詳車號機車後載詹佳原，在彰化縣員
    林鎮○○路五八五號前，趁吳庭妤不備之際，由詹佳原下手搶奪吳庭妤所有之皮
    包一只（內有身分證、照、健保卡、信用卡各一張、行動電話一支、現金一萬二
    千元），得手後逃逸。(三)嗣詹佳原與丙○○賡續前開搶奪犯意，丙○○騎乘車牌
    號碼ＫＱＬ－八○二號重型機車搭載詹佳原，於同年十月十九日十三時二十分許
    ，在彰化縣永靖鄉○○路○段九十號前，趁己○○不注意之際，由詹佳原下手從
    己○○後方搶奪其置於機車腳踏板上之皮包一個（內有現金一千三百元、行動電
    話二支、金融卡、信用卡、身分證、駕照、健保卡等物），得手後於逃逸之際，
    為警發現而當場逮捕丙○○，詹佳原則乘隙逃逸。(四)九十二年五月三十一日十九
    時許，在彰化縣員林鎮○○街二五○號前，由黃景昆騎其所有之車號ＨＡ三－一
    三三號機車，搭載丙○○，至後駛近被害人辛○○，乘被害人辛○○不及防備之
    際，搶得黑色皮包一個，內有現金五百元，三星牌行動電話手機Ａ八二八型一支
    ，金融卡三張、駕照一張、健保卡一張，其中行動電話持往北斗鎮○○路○段一
    九○號世業電話公司變賣，得款一千七百元，朋分花用。(五)九十二年六月一日十
    三時五十分許，在彰化縣埔心鄉○○路○段二五四號前，由黃景昆騎其所有之車
    號ＨＡ三－一三三號機車，搭載丙○○，至後駛近被害人乙○○，乘被害人乙○○不及防備之際，搶得皮包一個，內有現金一千五百元，身分證、健保卡、郵局
    提款卡、慶豐銀行信用卡、第一銀行提款卡，摩托蘿拉七六八九型行動電話，其
    中行動電話持往北斗鎮○○路○段三七七號成益通訊行變賣，得款三百元，朋分
    花用。(六)九十二年六月三日十一時三十分許，在彰化縣永靖鄉○○村○○路一一
    八號前，由黃景昆騎其所有之車號ＨＡ三－一三三號機車，搭載丙○○，至後駛
    近被害人戊○○，乘被害人戊○○不及防備之際，搶得皮包一個，內有現金新台
    幣三千元、禮券三百元，彰化銀行提款卡、亞太量販卡、身分證、汽、機車駕照
    、健保卡一張。
二、案經彰化縣警察局北斗分局報請臺灣彰化地方法院檢察署檢察官偵查起訴及移送
    併辦，自動偵查後追加或併辦起訴、上訴到院。
    理      由
一、右揭犯罪事實，業據被告丙○○分別於警訊、檢察官偵訊中及本院行調查時及審
    理時咸承不諱。核與被害人甲○○、吳婷妤、辛○○、乙○○、戊○○及證人張
    清益、蔡玉鸞，分別於原審法院審理時及警訊時之指述及證述情節相符。此外，
    復有被害人己○○出具之贓物認領保管單、贓物照片，及車輛竊盜、車牌失竊資
    料個別查詢報表－查詢車輛認可資料等在卷可稽。足徵被告之自白均與事實相符
    ，本件事證明確，被告犯行，堪以認定。
二、核被告丙○○所為，係犯刑法第三百二十五條第一項之普通搶奪罪。其與已判處
    罪刑確定在卷之詹佳原（即前揭犯罪事實(一)(二)(三)部分）或另與黃景昆（即(四)(五)(六)
    部分）間，有意聯絡行為為分擔，為共同正犯，又其多次犯行，所犯罪構成要件
    相同之罪名，基於概括之犯意反覆為之，為連續犯，應以一罪論並加重其刑。又
    有未據起訴或上訴併辦部分，均屬牽連犯之裁判上一罪關係，本院自均應一併審
    究，原判決予以論罪科刑固非無見，惟上揭犯罪事實欄(四)(五)(六)三部分，原審漏未
    審酌，檢察官上訴併辦前來，指摘原判決未洽，為有理由，由原判決此部分既有
    上述可議之處，是本件上訴部分，應由本院予以撤銷，爰審酌被告行搶次數不少
    ，犯後坦承犯行，知所悔悟等一切情狀，量處有期徒刑貳年陸月，示懲。
三、公訴意旨另以：被告丙○○基於意圖為自己不法之所有之犯意，於九十一年十月
    五日十九時許，在彰化縣永靖鄉○○路與永興路口，見庚○○隻身騎乘機車，認
    有機可趁，遂由庚○○後方衝撞其所騎機車，並出手搶奪庚○○置於機車腳踏板
    之皮包一只（內有現金一千一百八十元及身分證、學生證、信用卡、行動電話一
    支等物），得手後逃逸云云。訊據被告丙○○堅決否認有前揭犯行，辯稱：當天
    晚上伊到許麗真經營的髮廊找伊太太，伊並無搶奪庚○○之財物等語。經查：證
    人許麗真於原審法院審理時證稱：被告丙○○於九十一年十月五日晚上六、七點
    時確有到伊經營之髮廊找他老婆，但一下就走了等語明確。又被害人庚○○於九
    十二年一月二十七日於同院調查時陳稱：搶伊之人不是在場之丙○○搶的，是詹
    佳原搶伊，伊在警局指認的人是詹佳原而非丙○○等語屬實。另於同院九十二年
    一月三十日調查時陳稱：是丙○○搶的，而非詹佳原所搶，伊在警局是指認照片
    ；伊被搶時，搶伊之人頭戴半罩式安全帽，嘴巴並遮起來，其他部分看的到，他
    是從後面搶伊，他靠近伊時有減速，伊也減速，側身看他，因伊的皮包放在腳踏
    板，他低下身來搶等語。是被害人庚○○之指認前後不一，且行搶之人係頭戴半
    罩式安全帽，被害人僅係側身看行搶之人，則其得否明確看清楚行搶之人，顯有
    疑問，不能以被害人庚○○於警局之指認，即認定被告丙○○係行搶之人。故被
    告丙○○前揭所辯其非行搶之人，尚堪採信。此外，復查無其他積極證據足以認
    被告丙○○有搶奪被害人庚○○，不能證明被告丙○○此部分犯行，但公訴人認
    被告丙○○此部分犯行與前開有罪部分有連續犯之裁判上一罪關係，爰不另為無
    罪之諭知。
四、據上論斷，應依刑事訴訟法第三百六十九條第一項前段、第三百六十四條、第二
    百九十九條第一項前段，刑法第二十八條、第五十六條、第三百二十五條第一項
    ，判決如主文。
本案經檢察官丁○○到庭執行職務。
中      華      民      國      九十二     年     八      月   二十八   日
                                臺灣高等法院臺中分院刑事第六庭
                                      審判長法  官  李  文  雄
                                            法  官  陳  秀  
                                            法  官  陳  嘉  雄
右正本證明與原本無異。
如不服本判決應於收受送達後十日內向本院提出上訴書狀，其未敘述上訴之理由者並
得於提起上訴後十日內向本院補提理由書（均須按他造當事人之人數附繕本）。
                                            書記官  陳  信  和
中      華      民      國      九十二     年     八      月   二十九   日
                                                                        Ｒ


司法院資訊處製作；財團法人民間司法改革基金會備份。
